臺灣高等法院民事裁定
110年度勞上易字第32號
上  訴  人  劉芳妤  

上列上訴人與被上訴人五花馬國際行銷股份有限公司間請求給付
薪資事件，對於中華民國109年10月22日臺灣臺北地方法院109年
度北勞訴字第1號判決提起上訴，本院裁定如下：
    主  文
上訴人應於本裁定正本送達之日起七日內，補繳第二審裁判費新
台幣貳仟壹佰貳拾玖元，逾期不補正，即駁回其上訴。
    理  由
一、按因財產權起訴，應依民事訴訟法第77條之13規定繳納裁判
    費，上訴時應依同法第77條之16繳納上訴裁判費，此為必須
    具備之程式。當事人提起第二審上訴，未依上開規定繳納裁
    判費者，審判長應定期間命其補正，如不於期間內補正，第
    二審法院應以裁定駁回之，亦為同法第444條第1項所明定。
    次按因確認僱傭關係或給付工資、退休金或資遣費涉訟，勞
    工或工會起訴或上訴，暫免徵收裁判費3分之2，勞動事件法
    第12條第1項定有明文。
二、經查：上訴人提起本件上訴，上訴聲明為：㈠原判決廢棄，
    發回第一審續行調查程序；㈡願供擔保，請准宣告假執行等
    語，有民國110年8月17日民事陳報狀–補正可憑（見本院卷
    第71頁），經核上開上訴聲明，可認上訴人係對原審判決全
    部不服，而提起上訴。嗣上訴人於本院審理中為使本件訴訟
    標的金額達新臺幣（下同）165萬1,000元，主張追加請求薪
    資45萬0,715元（165萬1,000元－原請求之金額120萬0,285元
    ＝45萬0,715元），有民事追加訴之聲明狀及民事追加訴之聲
    明狀–補充說明可佐（見本院卷第173、245頁），原應繳納
    上訴裁判費2萬6,151元，惟上訴人於原審之訴之聲明為： ㈠
    被上訴人應給付上訴人119萬5,043元｛包含：老年年金差額2
    萬8,545元、薪資111萬5,081元、福利損失3萬5,417元（即
    年終獎金、特休假及三節獎金）、慰撫金1萬6,000元｝。㈡被
    上訴人應補提5,242元至上訴人勞工退休金專戶。可知其中
    請求項目薪資156萬5,796元（111萬5,081元＋45萬0,715元＝1
    56萬5,796元）、福利損失3萬5,417元、勞工退休金5,242元
    ，共計160萬6,455元屬薪資、退休金部分，應徵收裁判費2
    萬5,408元，依前開規定說明，應暫免徵收裁判費3分之2即1
    萬6,939元（2萬5,408元×2/3≒1萬6,939元，小數點以下四捨
    五入），故應徵收第二審裁判費為9,212元（2萬6,151元－1
    萬6,939元＝9,212元）。上訴人僅繳納7,083元，有裁判費收
    據可稽（見本院卷第12頁），尚欠2,129元（9,212元－7,083
    元＝2,129元）未據繳納。茲限上訴人於本裁定送達後7日內
    ，如數向本院補繳，逾期未補正，即駁回其上訴。
三、爰裁定如主文。
中　　華　　民　　國　　111 　年　　4 　　月　　14　　日
                  勞動法庭
                      審判長法  官  黃雯惠
正本係照原本作成。
不得抗告。
中　　華　　民　　國　　111 　年　　4 　　月　　14　　日

   　　　　　　　　　　　　 書記官  陳永訓